【裁判字號】    98,交聲,2171
【裁判日期】    980709
【裁判案由】    聲明異議
【裁判全文】
臺灣臺中地方法院交通事件裁定        98年度交聲字第2171號
原處分機關  交通部公路總局臺中區監理所
異  議  人
即受處分人  甲○○
上列受處分人因違反道路交通管理處罰條例案件，對於交通部公
路總局臺中區監理所於民國98年6月10日所為之處分（中監違字
第裁60-AC0000000號裁決書），聲明異議，本院裁定如下：
    主    文
異議駁回。
    理    由
一、原處分機關係以：車牌號碼3D-7507號自小客車於民國98年3
    月14日19時06分許，在臺北市○○路與重慶北路4段口，因
    「闖紅燈」違規，經臺北市警察局交通警察大隊依違反道路
    交通管理處罰條例第五十三條第一項舉發；異議人於期限內
    到案，經舉發單位函覆後仍不服，本所遂於98年6月10日依
    違規事實以中監違字第裁60-AC0000000號裁決書處罰鍰新臺
    幣2700元並依第六十三條第一項記違規點數共三點，逾期則
    依裁決書處罰主文規定裁處；裁決書於98年6月11日送達，
    異議人於98年6月24日提出異議，未逾聲明異議法定20日期
    限；本件違規事實明確，請依法駁回。
二、本件異議人提出之異議理由略以：異議人因在駕駛車輛時，
    看到黃燈警示燈，在通過停止線後沒有看到紅燈禁止通行燈
    ，對向也沒有號誌燈可供參考，異議人認定是闖黃燈的行為
    ，而非闖紅燈之事實，再者，異議人看到黃燈的注意，再加
    上後方有救護車的聲音，當時的判斷是以快速通過為安全考
    量，以防後車的追撞，但是被當作闖紅燈為所不實，異議人
    過白線之後，對向無號誌燈可供參考，加上夜間的視線較為
    不良，行駛車輛又少，其他車的車速也較快（因為百齡橋為
    上坡路段），再加上異議人珍惜生命和家人的性命，且是守
    法的好國民，若停止車子行駛，造成救護車的追撞，危害異
    議人和家人的生命，所造成異議人的遺憾，且不希望造成交
    通的阻礙，或者交通事故，復以，把他人的性命於不顧，阻
    擋救護車的通行不便，使的救護者因時間差造成生命的危險
    或死亡，也不是異議人所想見的，交通部公路總局臺中區監
    理所交通事件裁決所所為之處分顯有錯誤，為此請求撤銷原
    處分云云。
三、按汽車駕駛人，行經有燈光號誌管制之交岔路口闖紅燈者，
    處新臺幣一千八百元以上五千四百元以下罰鍰；道路交通管
    理處罰條例第五十三條第一項定有明文。又按汽車駕駛人有
    第五十三條情形之一者，各記違規點數三點；道路交通管理
    處罰條例第六十三條第一項第三款定有明文。經查：
（一）對於異議人駕駛車牌號碼3D-7507號自小客車，於98年3月
      14日19時06分許，在臺北市○○路與重慶北路四段之交岔
      路口，因行經有燈光號誌管制之交岔路口闖紅燈違規，經
      臺北市政府交通警察大隊逕行舉發等情，此有臺北市政府
      警察局北市警交大字第AC0000000號舉發違反道路交通管
      理事件通知單一份、採證照片二張在卷為憑，且該違規地
      點所設置之號誌為自動感應切換號誌運作箱，均係電腦程
      式設計儀器所操控，其秒差設定亦合乎規定，該違規地點
      係以埋設線圈感應方是採證，即於停止線前設置感應線圈
      ，違規車輛輪胎壓至感應線圈時，儀器自動感應採證違規
      等情，亦有臺北市政府警察局士林分局98年6月8日北市警
      士分交字第09831596900號函在卷可按，是以，異議人於
      前開時地，駕駛車牌號碼3D-7507號自小客車闖紅燈違規
      之情，應堪認定。
（二）至於，異議人辯稱當時夜間視線不良，行駛車輛少，且對
      向無號誌燈，伊行經停止線時係黃燈，並未看到變換紅燈
      云云；惟依據臺北市政府警察局士林分局98年6月8日北市
      警士分交字第09831596900號函覆內容中關於採證照片之
      解讀可知，第一張採證照片為前車輪壓至感應線圈，第二
      張採證照片為電腦換算速度顯示於螢幕作為判讀依據之用
      ，依據採證照片顯示：車牌號碼3D-7507號自小客車於號
      誌轉換為紅燈顯示3.5秒後，始越過停止線闖紅燈違規屬
      實，異議人辯稱通過停止線時仍為黃燈之詞，顯屬無據。
      又異議人辯稱當時有聽到救護車之聲音為安全顧慮始會闖
      越紅燈云云；惟異議人自稱當時該路段行駛車輛少，且觀
      諸採證照片內容可知，該違規地點就異議人行進方向即有
      有三個車道，在異議人通過停止線時，其左右及後方均無
      車輛併行，前方車輛亦與異議人之車輛有相當間隔，在此
      情況下，異議人依照燈號指示停等紅燈，救護車尚有足夠
      車道空間可以快速通行，尚不致於會遭到異議人之車輛妨
      礙其緊急救護行動，異議人所辯，與現有事證不符，亦屬
      無據。
（三）綜上所述，依據現有事證，異議人確有在前開時地，駕駛
      車牌號碼3D-7507號自小客車闖紅燈之違規行為，原處分
      機關依法據以裁處新臺幣2700元並記違規點數三點，於法
      有據，並無違誤。異議人既未提出任何有利反證，其所辯
      又與現有事證不符，自難遽以採信。從而，異議人所辯，
      洵屬無據，要難採信。是以，本件異議為無理由，應予駁
      回。
四、據上論斷，應依道路交通管理處罰條例第八十七條第二項、
    道路交通案件處理辦法第十九條，裁定如主文。
中    華    民    國    98    年    7     月    9     日
                  交通法庭    法  官  巫淑芳
上正本證明與原本無異。
如不服本裁定應於送達後五日內向本院提出抗告狀。
                              書記官  張孝妃
中    華    民    國    98    年    7     月    9     日


司法院資訊處製作；財團法人民間司法改革基金會備份。
